Inventaris van het archief van het Nederlandse Consulaat(-Generaal) te Belgrado, 1891-1920; Gezantschap Zuid-Slavie, 1920-1932 (1940)
Nationaal Archief, Den Haag
- Gezantschap, II.
  - Personeel en huishoudelijke aangelegenheden, D.
    - Briefwisseling betreffende archieven, financiële aangelegenheden, postzaken e.d., maart 1920-december 1932; 86; 1 omslag
- Agenda's, III.
  - Agenda's van ingekomen en uitgaande brieven, januari 1899-december 1919; 87-88; 2 delen
    - januari 1899-december 1908, 87
    - januari 1919-december 1919, 88
  - Agenda van ingekomen en uitgaande brieven met staat van kennisgevingen ingevolge art. 7 van de Wet op het Nederlanderschap, januari 1920-december 1921; 89; 1 deel
  - Agenda van ingekomen en uitgaande brieven, januari-december 1922; 90; 1 deel
  - Agenda van ingekomen en uitgaande brieven met alfabetische index, januari 1928-december 1932; 91; 1 deel
  - Agenda van ingekomen en uitgaande brieven met rubriekenindeling, januari 1933-april 1940; 92; 1 deel
  - Lijsten van uitgaande brieven naar het ministerie van buitenlandse zaken te 's-Gravenhage, januari-december 1992; 93; 1 omslag
  - Lijst van ingekomen stukken van het ministerie van buitenlandse zaken te 's-Gravenhage, januari-juni 1921; 94; 1 stuk
  - Lijst van rubriekenindeling van het archief., 95; 2 stuks
  - Klappers van correspondentie-adressen, januari 1904-december 1920; 96-97; 2 delen
    - januari 1904-december 1913, 96
    - januari 1914-december 1920, 97
  - Handels- en scheepvaartverdrag tussen Nederland en Zuid-Slavië van 1930, 1929-1932; 98; 1 omslag
  - Stukken betreffende Servië, 1906-1907; 99; 1 omslag
  - Agenda van ingekomen en uitgaande brieven van de consul te Belgrado als waarnemend gezant in Servië, 1903-1909; 100; 1 deel
    zie inv. nr. 10